【裁判字號】    94,易,260
【裁判日期】    950223
【裁判案由】    毒品危害防治條例
【裁判全文】
臺灣臺東地方法院刑事判決               94年度易字第260號
公  訴  人  臺灣臺東地方法院檢察署檢察官
被      告  乙○○
上列被告因違反毒品危害防制條例案件，經檢察官提起公訴（九
十四年度毒偵字第三三四號），被告於準備程序為有罪之陳述，
本院合議庭裁定改由受命法官獨任以簡式審判程序審理，判決如
下：
    主  文
乙○○連續施用第二級毒品，累犯，處有期徒刑捌月。
    事  實
一、乙○○前於民國八十八年間，因施用第二級毒品安非他命案
    件，經裁定觀察、勒戒執行後，認無繼續施用毒品之傾向，
    由臺灣臺中地方法院檢察署檢察官於八十八年三月九日，以
    八十八年度偵字第五九五四號不起訴處分確定；嗣於八十九
    年間，又因施用第二級毒品安非他命，經本院於八十九年七
    月六日，以八十九年度毒聲字第三四一號裁定強制戒治，於
    九十年五月八日停止戒治處分釋放，及經本院於八十九年九
    月一日，以八十九年度東簡字第二五九號判決處有期徒刑四
    月，於九十年十一月十日執行完畢出監；復於九十四年間，
    第三度施用第二級毒品安非他命，經本院於九十四年五月三
    十日，以九十四年度東簡字第一六二號判決處有期徒刑六月
    確定。惟乙○○知悉判決確定後，未待執行，即逃逸躲避，
    且於九十四年九月下旬之某日起，至同年十月一日止，又基
    於概括之犯意，在臺東縣大武鄉山區藏匿處，以玻璃管燒烤
    之方式，連續施用第二級毒品安非他命多次，迨同年十月二
    日十二時十分許，因通緝案件被警緝獲，經警於同日對其採
    尿送慈濟大學濫用藥物檢驗中心檢驗，驗出其尿液中含有安
    非他命陽性反應，而查獲上情。
二、案經臺東縣警察局大武分局報請臺灣臺東地方法院檢察署檢
    察官偵查起訴。
    理  由
一、本件被告乙○○所犯施用第二級毒品罪，非為死刑、無期徒
    刑、最輕本刑為三年以上有期徒刑之罪，或高等法院管轄第
    一審案件，且被告於本院準備程序中，先就被訴事實為有罪
    之陳述，於經告知被告簡式審判程序之旨，並聽取當事人之
    意見後，由本院合議庭裁定適用簡式審判程序，合先敘明。
二、上揭犯罪事實，業據被告乙○○於警詢、偵訊及本院審理中
    自白不諱，且被告送驗尿液經慈濟大學濫用藥檢驗中心以酵
    素免疫分析法（ EIA）初步檢驗及氣相層析質譜儀分析法（
    GC/MS ）確認檢驗之結果，其結果判定被告送驗尿液安非他
    命類甲基安非他命及鴉片類嗎啡等項目均呈陽性反應，有該
    檢驗中心九十四年九月八日慈大藥字第九四０九０八０九號
    函所附之檢驗總表、臺東縣警察局大武分局（九四）年度人
    犯涉毒品危害防制條例採樣尿液送驗代號登記簿各一紙，在
    卷可稽。又行政院衛生署管制藥品管理局九十年八月十六日
    管檢字第九六九四六號函亦明文：「目前地方衛生局須併用
    TOXI LAB方法（即薄層層析法）與酵素免疫學分析法，以檢
    驗尿液中是否含有安非他命或甲基安非他命，且須兩檢測方
    法皆呈陽性時方可判定為陽性尿液。其二者之分析原理相異
    ，尿液檢體同時引起二種檢測分析法均呈偽陽性之機率極低
    。尿液若以氣相層析質譜儀進行確認檢驗，均不致產生安非
    他命或甲基安非他命偽陽性反應」。足徵被告之自白與事實
    相符，本件事證明確，被告犯行洵堪認定，應依法論科。
三、被告前於八十八年間，因施用第二級毒品安非他命案件，經
    裁定觀察、勒戒執行後，認無繼續施用毒品之傾向，由臺灣
    臺中地方法院檢察署檢察官於八十八年三月九日，以八十八
    年度偵字第五九五四號不起訴處分確定；嗣於八十九年間，
    又因施用第二級毒品安非他命，經本院於八十九年七月六日
    ，以八十九年度毒聲字第三四一號裁定強制戒治，於九十年
    五月八日停止戒治處分釋放，有臺灣高等法院被告前案紀錄
    表、前開檢察署刑案資料查註紀錄表及全國施用毒品案件紀
    錄表各一紙，附卷可佐。本件被告於強制戒治執行完畢釋放
    後，五年內再犯毒品危害防制條例第十條第二項施用第二級
    毒品罪，應依同條例第二十三條第二項之規定訴追處罰。核
    被告所為，係犯毒品危害防制條例第十條第二項施用第二級
    毒品罪。被告施用毒品前持有第二級毒品安非他命之低度行
    為，應為施用毒品之高度行為所吸收，不另論罪。被告多次
    施用第二級毒品安非他命，時間緊接，所犯構成要件相同，
    顯係基於概括之犯意為之，為連續犯，應依刑法第五十六條
    之規定，論以連續施用第二級毒品罪，並加重其刑。又被告
    前因違反毒品危害防制條例案，經本院於八十九年九月一日
    ，以八十九年度東簡字第二五九號判決處有期徒刑四月，於
    九十年十一月十日執行完畢，其於五年內再犯本件有期徒刑
    以上之罪，為累犯，應依刑法第四十七條規定加重其刑，並
    依法遞加之。爰審酌被告非法連續施用足以導致精神障礙及
    生命危險之成癮性化學合成藥物，顯見自制力甚低，所為對
    個人身心戕害程度，暨其生活狀況、品行、智識程度、犯罪
    之動機、目的、手段、所生危害及犯罪後尚能坦承犯行、態
    度良好等一切情狀，量處如主文所示之刑，以資懲儆。至被
    告施用第二級毒品安非他命之玻璃管並未扣案，被告陳稱已
    經丟棄而滅失，爰不為沒收之諭知，附此敘明。
據上論斷，應依刑事訴訟法第二百七十三條之一第一項、第二百
四十八條之一、第二百九十九條第一項前段，毒品危害防制條例
第十條第二項，刑法第十一條前段、第五十六條、第四十七條，
判決如主文。
本案經檢察官甲○○到庭執行職務
中    華    民    國    95    年    2     月    23    日
                  刑事第二庭    法  官  詹慶堂
以上正本證明與原本無異。
如不服本判決，應於判決送達後10日內向本院提出上訴狀（須附
繕本）。
「切勿逕送上級法院」
                                書記官  張建成
中    華    民    國    95    年    2     月    23    日
附記：
毒品危害防制條例第十條第二項
施用第二級毒品者，處三年以下有期徒刑。


司法院資訊處製作；財團法人民間司法改革基金會備份。
